臺灣臺北地方法院交通事件裁定
原處分機關　臺北市交通事件裁決所
受處分人即
異　議　人　甲○○
上列受處分人即異議人因違反道路交通管理處罰條例案件，對於
臺北市交通事件裁決所中華民國九十六年十月十一日所為之處分
（原處分案號：北市裁二字第裁二二—ＡＥＢ九三九○四一號、
北市裁二字第裁二二—ＡＥＢ九三九○四二號），聲明異議，本
院裁定如下：
    主  文
原處分均撤銷。
甲○○汽車駕駛人，行經有燈光號誌管制之交岔路口紅燈右轉，
處罰鍰新臺幣陸佰元，並予記違規點數點；又汽車駕駛人，駕
駛汽車有違反道路交通管理處罰條例之行為，經交通勤務警察制
止時，拒絕停車接受稽查而逃逸，處罰鍰新臺幣仟元，並予記
違規點數壹點。
    理  由
一、按汽車駕駛人，行經有燈光號誌管制之交岔路口闖紅燈者，
    處新臺幣（下同）一千八百元以上五千四百元以下罰鍰，前
    項紅燈右轉行為者，處六百元以上一千八百元以下罰鍰；汽
    車駕駛人，駕駛汽車有違反本條例之行為，經交通勤務警察
    或依法令執行交通稽查任務人員制止時，不聽制止或拒絕停
    車接受稽查而逃逸者，除按各該條規定處罰外，處三千元以
    上六千元以下罰鍰，道路交通管理處罰條例第五十三條第二
    項、第六十條第一項分別定有明文。次按汽車駕駛人有第六
    十條第一項情形者，記違規點數一點，有第五十三條情形者
    ，記違規點數三點，道路交通管理處罰條例第六十三條第一
    項第一款、第三款亦有明文。又道路交通管理處罰條例所稱
    之汽車，包括機器腳踏車在內，此觀該條例第三條第八款規
    定自明。
二、原處分意旨略以：受處分人即異議人甲○○於民國九十五年
    七月二十九日下午四時二分許，騎乘車牌號碼ＣＹＳ—三五
    九號重型機車，行經臺北市○○區○○路一段與和平西路三
    段有燈光號誌管制之交岔路口紅燈右轉，經執勤警員制止，
    拒絕停車接受稽查而逃逸，為臺北市政府警察局萬華分局警
    員郭家雄以其有違反道路交通管理處罰條例第五十三條第二
    項、第六十條第一項規定之行為逕行掣單舉發，經受處分人
    申訴，經原處分機關函請原舉發機關即臺北市政府警察局萬
    華分局調查結果，仍認受處分人有前開違規行為，原處分機
    關乃依道路交通管理處罰條例第五十三條第二項、第六十條
    第一項、第六十三條第一項第一款、第三款及違反道路交通
    管理事件統一裁罰基準表之規定，於九十六年十月十一日以
    北市裁二字第裁二二—ＡＥＢ九三九○四一號、北市裁二字
    第裁二二—ＡＥＢ九三九○四二號裁決書各裁處受處分人罰
    鍰六百元、三千元。
三、異議意旨略以：受處分人並無裁決書所述之違規行為，亦無
    法接受這樣的罰單云云。
四、經查，受處分人於前揭時、地有行經有燈光號誌管制之交岔
    路口紅燈右轉，及經交通勤務警察或依法令執行交通稽查任
    務人員制止時，不聽制止或拒絕停車接受稽查而逃逸之違規
    行為，業據證人即舉發本件之乙○○○○於本院調查時，以
    具結擔保其供述之真實性，並在負擔偽證罪之處罰之心理狀
    態下證稱：九十五年七月二十九日下午四時許，我身著警察
    制服，在臺北市○○區○○路一段、和平西路三段執行巡邏
    路檢勤務，當時臺北市○○區○○路一段、和平西路三段交
    岔路口禁止紅燈右轉，當時和平西路三段西往東方向號誌是
    紅燈，我人站在西園路一段二三八、二四○號處，看見一位
    女子騎著車牌號碼ＣＹＳ—三五九號黑色機車，後座還搭載
    一人，由和平西路三段西往東方向行駛，行經該交岔路口逕
    行紅燈右轉，並向我的方向駛來，我就吹哨並以指揮棒攔停
    ，該名駕駛人看見我攔停，就逆向由西園路一段往北方向逃
    逸，明顯逃避稽查，所以我就記下該車之車牌號碼，回警局
    後以電腦查詢車籍資料，確定與我看見的機車種類、顏色等
    車籍特徵相符後製單舉發，並將經過情形登載於工作紀錄簿
    等語明確（見本院九十六年度交聲字第一一八九號交通事件
    卷第二十頁至第二十一頁），並有證人乙○○○○庭呈之車
    牌號碼ＣＹＳ—三五九號之車籍資料、臺北市政府警察局Ａ
    ＥＢ九三九○四二號、ＡＥＢ九三九○四二號舉發違反道路
    交通管理事件通知單、員警工作紀錄簿、證人乙○○○○當
    庭繪製之現場圖在卷可稽（見同上本院卷第二十三頁至第二
    十七頁），是受處分人空言否認其有前述違規行為，不足採
    信。綜上，受處分人於上開時、地有行經有燈光號誌管制之
    交岔路口紅燈右轉，及經交通勤務警察或依法令執行交通稽
    查任務人員制止時，不聽制止或拒絕停車接受稽查而逃逸之
    違規行為，應堪認定。
五、按依道路交通管理處罰條例第八十九條規定，法院受理交通
    事件，準用刑事訴訟法之規定，且依刑事訴訟法第三百七十
    條前段規定：「由被告上訴或為被告利益而上訴者，第二審
    法院不得諭知較重於原審判決之刑」，即所謂「不利益變更
    禁止原則」，惟該原則僅限於原判決適用法條並無不當時始
    有其適用，苟原判決有適用法條不當之情形時，第二審法院
    即得撤銷原判決，另為適法之判決而得諭知較重於原審之刑
    ，此參諸刑事訴訟法第三百七十條後段自明；再依道路交通
    案件處理辦法第二十條前段規定：「交通法庭認為聲明異議
    有理由或聲明異議雖無理由，而原處分不當或違法者，應以
    裁定將原處分經聲明異議部分撤銷，並自為裁定。」觀之，
    足徵原處分機關之處分如有不當及違法時，交通法庭亦得撤
    銷原處分另為適法之裁定，無不利益變更禁止原則之適用。
    本件受處分人係車牌號碼ＣＹＳ—三五九號重型機車之所有
    人，且於前揭時、地駕駛人有行經有燈光號誌管制之交岔路
    口紅燈右轉，及經交通勤務警察或依法令執行交通稽查任務
    人員制止時，不聽制止或拒絕停車接受稽查而逃逸之違規行
    為，業如前述，受處分人既未於應到案日前，檢附相關證據
    及應歸責人相關證明文件，向原處罰機關告知應歸責人，則
    原處分機關對受處分人加以裁處，並無不合，惟原處分機關
    依道路交通管理處罰條例依道路交通管理處罰條例第五十三
    條第二項、第六十條第一項及違反道路交通管理事件統一裁
    罰基準表之規定，於九十六年十月十一日以北市裁二字第裁
    二二—ＡＥＢ九三九○四一號、北市裁二字第裁二二—ＡＥ
    Ｂ九三九○四二號裁決書各裁處受處分人罰鍰六百元、三千
    元，各漏未依同法第六十三條第一項第一款、第三款之規定
    記違規點數三點、一點，尚有未洽，有不適用法律之違法，
    自應由本院依法撤銷原裁決機關之上開處分，爰依道路交通
    管理處罰條例第五十三條第二項、第六十條第一項、第六十
    三條第一項第一款、第三款及違反道路交通管理事件統一裁
    罰基準表之規定，裁處如主文第二項所示，以資適法。
據上論斷，應依道路交通案件處理辦法第二十條前段，裁定如主
文。
中　  華  　民  　國　九十六　年 　十一 　月  二十三　日
                          臺灣臺北地方法院交通法庭
                              法      官  孫萍萍
上正本證明與原本無異。
如不服本裁定應於送達後五日內向本院提出抗告狀。
                              書  記  官  張汝琪
中　  華  　民  　國　九十六　年 　十一 　月  二十三　日
